臺灣臺北地方法院刑事判決
111年度交簡上字第1號
上  訴  人  臺灣臺北地方檢察署檢察官
被      告  王坤玉



上列上訴人因被告過失傷害案件，不服本院刑事庭於民國110年1
1月16日所為110年度交簡字第749號第一審刑事簡易判決（聲請
簡易判決處刑案號：110年度調院偵字第276號），提起上訴，本
院管轄之第二審合議庭判決如下：
    主      文
上訴駁回。
王坤玉緩刑貳年。
    事實及理由
一、本案經本院審理結果，認原審以被告王坤玉犯刑法第284條
    前段之過失傷害罪，判處拘役55日，並諭知易科罰金之折算
    標準，核其認事用法及量刑均無不當，應予維持，並引用第
    一審簡易判決書記載之犯罪事實及理由（如附件）。
二、上訴人上訴意旨略以：被告未能與告訴人邱柏凱達成和解，
    原審量刑過輕等語。
三、按量刑之輕重及緩刑之宣告，係事實審法院得依職權自由裁
    量之事項，茍已斟酌刑法第57條各款所列情狀而未逾越法定
    刑度，則不得遽指為違法；又刑罰之量定屬法院自由裁量之
    職權行使，但仍應審酌刑法第57條所列各款事由及一切情狀
    ，為酌量輕重之標準，並非漫無限制，在同一犯罪事實與情
    節，如別無其他加重或減輕之原因，下級法院量定之刑，亦
    無過重或失輕之不當情形，則上級法院對於下級法院之職權
    行使，原則上應予尊重（最高法院85年度台上字第2446號判
    決意旨參照）。
四、本案經原審審理結果，認被告犯罪事證明確，並審酌被告因
    疏失釀成本件道路交通事故，並致告訴人受傷非微，且迄未
    與告訴人達成和解，賠償其所受損害，所為誠屬不該，兼衡
    被告自陳之教育程度、家庭經濟狀況等一切情狀，量處如主
    文所示之刑，並諭知易科罰金折算標準。經核原審上開審酌
    情由並無不合，原審認事用法並無不當，量刑尚屬妥適，未
    逾越法律規定之範圍，亦無濫用權限之情事，難謂有何違法
    可言。至被告與告訴人於本院審理中達成和解並履行完畢等
    情，有本院調解筆錄、公務電話紀錄可憑（見本院111年度
    交簡上字第1號卷第53頁、第85頁），原審雖未及審酌上情
    ，惟就此與原判決量刑所據理由為整體綜合觀察，尚難認原
    審就本件犯罪事實與情節量處之刑，有何明顯過重或失輕之
    不當，應予維持。是檢察官提起上訴，核無理由，應予駁回
    。
五、查被告前未曾因故意犯罪受有期徒刑以上刑之宣告，有卷附
    臺灣高等法院被告前案紀錄表可參，其因一時失慮，致罹刑
    典，固非可取，惟犯後坦認犯行，並與告訴人達成和解並履
    行完畢，綜核其家庭生活、經濟狀況等情，本院認經此偵審
    程序及刑之宣告，其應知警惕，信無再犯之虞，是所宣告之
    刑以暫不執行為適當，並衡酌本案之犯罪情節，依刑法第74
    條第1項第1款之規定，宣告緩刑2年，以勵自新。
據上論斷，應依刑事訴訟法第455條之1第1項、第3項、第368條
、第373條，刑法第74條第1項第1款，判決如主文。
本案經檢察官劉仕國偵查後聲請以簡易判決處刑，檢察官鄭雅方
到庭執行公訴。
中    華    民    國    111    年    3    月    31    日
                  刑事第五庭審判長  法  官  李小芬   
　　　　　　　　　　　　　　　　　　法  官  林志洋   
　　　　　　　　　　　　　　　　　　法  官  翁毓潔
上正本證明與原本無異。
不得上訴。
                                    書記官  李佩樺
中　　華　　民　　國　　111 　年　　4 　　月　　1 　　日